【裁判字號】    95,聲再,292
【裁判日期】    951011
【裁判案由】    侵占
【裁判全文】
臺灣高等法院刑事裁定                 95年度聲再字第292號
再審聲請人
即受判決人  甲○○
上列聲請人因侵占案件，對於本院95年度上易字第780號，中華
民國95年8月9日確定判決（原審台灣桃園地方法院94年度易字第
1443號，起訴案號：台灣桃園地方法院檢察署94年度調偵字第49
4號），聲請再審，本院裁定如下：
    主  文
再審之聲請駁回。
    理  由
一、本件聲請意旨如附件刑事再審聲請狀所記載。
二、按不得上訴於第三審法院之案件，除刑事訴訟法第420條第1
    項各款規定之情形外，其經第二審確定之有罪判決，如就足
    生於影響判決之重要證據漏未審酌者，固得為受判決人之利
    益，聲請再審，刑事訴訟法第421條定有明文。惟所謂漏未
    審酌，乃指第二審判決前已發現提出之證據，未予審酌而言
    ，如所提出之證據，原審判決因證據取捨，未予採信，尚難
    認為係對已提出之證據漏未審酌；又所謂重要證據，必須該
    證據已足認定受判決人應受無罪、或免訴、或輕於原審所認
    定之罪名方可，如不足以推翻原審所認定罪刑之證據，即非
    足生影響於原判決之重要證據。又刑事訴訟法第420條第1項
    第2款規定：有罪之判決確定後，原判決所憑之證言、鑑定
    或通譯已證明其為虛偽者。為受判決人之利益，得聲請再審
    。同法第420條第2項規定：前項第1款至第3款情形之證明，
    以經判決確定，或其刑事訴訟不能開始或續行非因證據不足
    者為限，得聲請再審。
三、經查：
（一）聲請人主張於第一審審理時告知法官，有將其款項交付莊
      芷仙，並開立有中興銀行票號AIT0000000號，到期日93年
      9月22日，面額55928元支票一紙，且有在場證人邱月美、
      李美華、莊芷仙、廖月霞等可資為證，原確定判決對此重
      要證據漏未審酌。惟經本院調閱卷宗，被告於原審對於其
      犯行自白認罪（見原審卷第14頁），且並未提出上揭證據
      或聲請傳訊上揭證人。自難認為原確定判決係對已提出之
      證據漏未審酌。
（二）另聲請人主張證人戴金平所證不實，惟並未能依刑事訴訟
      法第420條第2項之規定提出證言為偽造、變造或虛偽之證
      明，其聲請不合再審之規定。
（三）至聲請人其餘之主張，其爭執均係就原確定判決對證據取
      捨或事實之認定，再徒爭執，自非再審之原因。本件再審
      之聲請為無理由，應予駁回。
四、據上論斷，應依刑事訴訟法第434條第1項，裁定如主文。
中    華    民    國    95    年    10    月    11    日
                  臺灣高等法院刑事第十六庭
                              審判長法  官  葉騰瑞
                                    法  官  黃俊明
                                    法  官  趙功恆
以上正本證明與原本無異。
不得抗告。
                                    書記官  孫佩琳
中    華    民    國    95    年    10    月    11    日


司法院資訊處製作；財團法人民間司法改革基金會備份。
